臺灣新北地方法院刑事判決　　　　　　110年度簡上字第333號
上　訴　人　　　　　　　　　　　　 
即　被　告　文廣智


上列被告因竊盜案件，不服臺灣新北地方法院110 年度簡字第21
66號，中華民國110 年6 月1 日第一審判決（聲請簡易判決處刑
案號：臺灣新北地方檢察署110 年度偵字第12394 號），提起上
訴，本院判決如下：
    主  文                                              
原判決撤銷。
文廣智犯竊盜罪，累犯，處拘役參拾日，如易科罰金，以新臺幣
壹仟元折算壹日。
    事實及理由
一、關於認定犯罪事實及所憑之證據及論罪之理由，除補充「被
    告於本院第二審審理時之自白」（見簡上卷第65頁、第95頁
    ），餘均引用原判決書（如附件）事實及理由欄一、之記載
    。  
二、撤銷改判之理由
 ㈠ 原審就被告文廣智犯行予以論科，並審酌被告前已有多次竊
    盜前科（已構成累犯者於此處不再重複審酌、評價），正值
    壯年，不思以正途獲取所需，而為本案竊盜犯行，兼衡被告
    所竊取財物之價值合計為新臺幣（下同）2,766 元、被告智
    識程度為大學畢業、自陳從事餐飲業、家境小康等生活狀況
    、被告於偵查中始坦承犯行之態度等一切情狀，量處拘役55
    日，並諭知易科罰金之折算標準，固非無見，惟查被告案發
    後，於原審判決後之民國110 年9 月22日以新臺幣1 萬元與
    告訴人黃志文達成和解，並已全數履行和解金額，有調解筆
    錄、本院公務電話紀錄在卷（簡上卷第77至79頁、第81頁）
    可查，被害人亦陳明：被告有履行和解條件，同意讓被告減
    輕其刑等語（見簡上卷第67頁），原審未及審酌該等情事而
    為量刑，容有未洽，被告以量刑過重為由提起上訴，為有理
    由；另本案被告因竊盜而獲得之犯罪所得58度高梁酒（750
    毫升）4 瓶及38度高梁酒（600 毫升）2 瓶，依法原應諭知
    沒收或追徵，惟被告既與告訴人以1 萬元達成和解，並已實
    際履行，足見其犯罪所得顯已實際發還告訴人，犯罪所得自
    不得再宣告沒收或追徵。原審未及審酌此部分之事實，而予
    沒收、追徵，於法仍有未洽，應由本院就此部分予以撤銷，
    由本院管轄之第二審合議庭將原判決予以撤銷改判之。
 ㈡ 爰以行為人責任為基礎，審酌被告為中年人，不思已力賺取
    財物，竟竊取賣場之物品，破壞社會治安，所為應予非難，
    兼衡其前於曾因竊盜案件經法院判科拘役，有臺灣高等法院
    被告前案紀錄表在卷可稽，竟不思警惕，故態復萌，並斟酌
    其犯罪動機、目的、手段、所竊取財物之價值、犯後與告訴
    人和解並履行完畢、自述大學畢業之智識程度、現在家裡餐
    廳幫忙，月收入3 萬元之家庭經濟狀況（見本院卷第96頁）
    及坦承之犯後態度等一切情狀，量處如主文所示之刑，並諭
    知易科罰金之折算標準，以資懲儆。至於犯罪所得部分，被
    告已與告訴人和解並履行，應認已經實際發還告訴人，已如
    前述，爰不予宣告沒收。
據上論斷，應依刑事訴訟法第455 條之1 第1 項、第3 項、第36
9 條第1 項前段，第364 條、刑法第320 條第1 項、第41條第1
項前段、刑法施行法第1 條之1 第1 項，判決如主文。
本案經檢察官陳旭華偵查後聲請簡易判決處刑，由檢察官詹啟章
於本審到庭執行公訴。
中    華    民    國  110     年    11    月    9    日
                  刑事第十九庭  審判長法  官  許博然
 
                                      法  官  王國耀
 
                                      法  官  洪韻婷
上列正本證明與原本無異。
不得上訴。
                                      書記官  吳依磷
中    華    民    國   110    年    11    月    9     日
附錄本案論罪科刑法條全文：
中華民國刑法第320條（普通竊盜罪、竊佔罪）
意圖為自己或第三人不法之所有，而竊取他人之動產者，為竊盜
罪，處 5  年以下有期徒刑、拘役或 5 百元以下罰金。
意圖為自己或第三人不法之利益，而竊佔他人之不動產者，依前
項之規定處斷。
前二項之未遂犯罰之。
 
附件
臺灣新北地方法院刑事簡易判決         110年度簡字第2166號
聲  請  人  臺灣新北地方檢察署檢察官
被      告  文廣智
 
 
上列被告因竊盜案件，經檢察官聲請以簡易判決處刑（110年度
偵字第12394號），本院判決如下：
    主  文
文廣智竊盜，累犯，處拘役伍拾伍日，如易科罰金，以新臺幣壹
仟元折算壹日；未扣案之犯罪所得五十八度高粱酒（柒佰伍拾毫
升）肆瓶、三十八度高粱酒（陸佰毫升）貳瓶均沒收之，於全部
或一部不能沒收或不宜執行沒收時，追徵其價額。
    事實及理由
一、本件犯罪事實、證據及應適用法條欄，除下列事項應予補充
    、更正外，餘均引用如附件檢察官聲請簡易判決處刑書之記
    載：
㈠、犯罪事實欄一：
 1、第5 至6 行「新北市○○區○○街000 號」補充為「新北市
    ○○區○○街000 ○000 號」。
 2、第11至12行「嗣黃志文清點商品發現有異」更正為「嗣黃志
    文於擺放高梁酒之貨架上發現防盜磁扣2 個」。
㈡、應適用法條補充：
    「被告前有如犯罪事實欄所載之論罪科刑情形，有被告前案
    紀錄表在卷可稽，其於上開徒刑執行完畢後5 年以內，故意
    再犯本件有期徒刑以上之罪，為累犯，衡酌其前案及本件犯
    罪情節，其既曾因上揭犯罪受罰，本應改悔向上，竟又於5
    年內再犯本案，足見其刑罰感應力薄弱，基於特別預防之法
    理，並兼顧社會防衛之效果，有加重其刑之必要，再被告上
    開所犯之罪並無司法院釋字第775 號解釋意旨所舉於不符合
    刑法第59條所定要件，致生所受之刑罰超過其所應負擔罪責
    ，其人身自由因此遭受過苛侵害之情形，故依刑法第47條第
    1 項規定，就其所犯上開之罪，加重其刑。」
二、爰以行為人之責任為基礎，審酌被告前已有多次竊盜前科（
    已構成累犯者於此處不再重複審酌、評價），正值壯年，不
    思以正途獲取所需，而為本案竊盜犯行，兼衡被告所竊取財
    物之價值合計為新臺幣（下同）2,766 元、被告智識程度為
    大學畢業、自陳從事餐飲業、家境小康等生活狀況、被告於
    偵查中始坦承犯行之態度等一切情狀，量處如主文所示之刑
    ，並諭知易科罰金之折算標準，以資懲儆。
三、被告本案犯行之犯罪所得58度高粱酒750 毫升4 瓶、38度高
    粱酒600 毫升2 瓶，均未據扣案，亦未實際合法發還告訴人
    ，爰依刑法第38條之1 第1 項前段之規定宣告沒收，並於全
    部或一部不能沒收或不宜執行沒收時，依同條第3 項之規定
    ，追徵其價額。
四、依刑事訴訟法第449 條第1 項前段、第3 項、第454 條第2
    項、第450 條第1 項，刑法第320 條第1 項、第47條第1 項
    、第41條第1 項前段、第38條之1 第1 項、第3 項，刑法施
    行法第1 條之1 ，逕以簡易判決處刑如主文。
五、如不服本判決，得於收受送達之日起20日內向本院提出上訴
    狀，上訴於本院第二審合議庭（須附繕本）。
本案經檢察官陳旭華聲請以簡易判決處刑。
中    華    民    國   110    年    6     月    1     日
                     刑事第二十六庭  法  官  陳昭筠
上列正本證明與原本無異。
                                     書記官  劉育全
中    華    民    國   110    年    6     月    2     日
 附錄本案論罪科刑法條全文：
中華民國刑法第320條
意圖為自己或第三人不法之所有，而竊取他人之動產者，為竊盜
罪，處5年以下有期徒刑、拘役或50萬元以下罰金。
意圖為自己或第三人不法之利益，而竊佔他人之不動產者，依前
項之規定處斷。
前二項之未遂犯罰之。
 附件：
臺灣新北地方檢察署檢察官聲請簡易判決處刑書
                                    110年度偵字第12394號
    被      告  文廣智  男  40歲（民國00年00月00日生）
                        住臺北市○○區○○街00巷00弄0號5
                        樓
                        國民身分證統一編號：Z000000000號
上列被告因竊盜案件，業經偵查終結，認為宜聲請以簡易判決處
刑，茲將犯罪事實及證據並所犯法條分敘如下：
        犯罪事實
一、文廣智前因竊盜案件，經臺灣高等法院以108 年度上易字第
    1 491 號判決判處有期徒刑4 月確定，於民國109 年2 月13
    日易科罰金執行完畢。詎猶不知悔改，意圖為自己不法之所
    有，基於竊盜之犯意，於109 年11月3 日14時49分許，騎乘
    車牌號碼000-0000號大型重型機車，前往新北市○○區○○
    街000 號之全聯福利中心，徒手竊取該店店員黃志文所管領
    、放置在貨架上之58度高粱酒750 毫升4 瓶、38度高粱酒60
    0 毫升2 瓶（共價值新臺幣2,766 元），得手後放進隨身攜
    帶之購物袋內，未經結帳即走出店內收銀台，並將上開物品
    放置在該店之休息區，先歸還手推車，再返回休息區將該等
    物品拿至廁所拆除防盜磁扣後，隨即騎乘上開機車離去。嗣
    黃志文清點商品發現有異，經報警並調閱監視錄影畫面，而
    查悉上情。
二、案經黃志文訴由新北市政府警察局中和分局報告偵辦。
        證據並所犯法條
一、上揭犯罪事實，業據被告文廣智於警詢及偵查時坦承不諱，
    核與告訴人黃志文於警詢時指訴、證人蔡純惠於警詢時證述
    之情節相符，並有監視錄影畫面光碟1 片、監視錄影畫面翻
    拍照片8 張、全聯福利中心清費紀錄、車輛詳細資料報表各
    1 份附卷可資佐證，可認被告自白與事實相符，犯嫌應堪以
    認定。
二、核被告所為，係犯刑法第320條第1項之竊盜罪嫌。另被告曾
    受如犯罪事實欄所述之有期徒刑之執行完畢，有刑案資料查
    註紀錄表1份在卷可稽，其於執行完畢後5年以內故意再犯本
    件有期徒刑以上之罪，為累犯，請參照大法官會議釋字第77
    5 號解釋意旨，審酌是否依刑法累犯規定加重其刑。至未扣
    案之上開物品，為被告本案犯罪所得，請依刑法第38條之1
    第1 項、第3 項宣告沒收，於全部或一部不能沒收或不宜執
    行沒收時，追徵其價額。
三、依刑事訴訟法第451條第1項聲請逕以簡易判決處刑。
    此    致
臺灣新北地方法院
中    華    民    國   110    年    4     月    29    日
                              檢  察  官  陳 旭 華